臺灣高等法院臺南分院刑事判決
                                    110年度上易字第260號
上  訴  人  
即  被  告  陳彥彬



上列上訴人因竊盜案件，不服臺灣嘉義地方法院110年度易字第4
1號中華民國110年2月25日第一審判決（起訴案號：臺灣嘉義地
方檢察署109年度偵字第9228號、第10374號、第10953號），提
起上訴，本院判決如下：
    主  文
上訴駁回。
    事實及理由
壹、犯罪事實：
一、陳彥彬意圖為自己不法之所有，基於竊盜之犯意，分別為下
    列犯行：
  ㈠於民國109年7月12日上午6時許，騎乘車牌號碼000-000號普
    通重型機車，行經蘇紘昱位於嘉義縣○○市○○里○○○路○段000
    號住處1樓所經營之「○○小吃店」前時，因見該處小門處於
    半開啟狀態，且該店未營業無人在內，遂進入該「○○小吃店
    」內竊取蘇紘昱放置在1樓桌上背包內之皮包，惟因蘇紘昱
    在住處2樓發現1樓有異聲而下樓查看，陳彥彬因聽聞蘇紘昱
    下樓聲響，隨即持皮包躲進廁所內，並逕行向蘇紘昱表示欲
    借用廁所後，旋於廁所內趁隙竊得皮包內之現金新臺幣(下
    同)5,000元後，再將皮包棄置於廁所水箱處，即騎乘機車離
    去。
  ㈡於同日上午10時35分許，騎乘車牌號碼000-000號普通重型機
    車，行經葉林庭香位於嘉義縣○○市○○里○○路00號之住處前，
    因見該處客廳無人在內，旋即下車侵入葉林庭香上開住處客
    廳內，並徒手竊得葉林庭香放置在客廳椅子上之黑色側背包
    1個(內有現金2,000元)及雨傘1支後，騎乘機車離去。
  ㈢於109年10月12日上午7時50分許，騎乘車牌號碼000-0000號
    普通重型機車，行經嘉義縣○○市○○○路○段000號「○○工程顧
    問有限公司」（下稱○○公司）前，因見該公司1樓無人在內
    ，旋即入內徒手竊得洪綵鴽擺放在1樓座位皮包內之現金2,8
    00元後，騎乘機車離去。
貳、認定犯罪事實所憑之證據及理由：
一、審判範圍：
　　本件原審判決後，被告就全部犯罪事實提起上訴，嗣被告於
    本院就竊盜未遂部分撤回上訴，有撤回上訴聲請書附卷可參
    （見本院卷第65頁），是上開撤回部分並不在本件審判範圍
    ，先予敘明。
二、證據能力部分：
    本判決所引用為判斷基礎之下列證據，關於被告以外之人於
    審判外陳述之傳聞供述證據，檢察官、被告於本院均同意作
    為證據使用，或知有傳聞證據之情形而未於言詞辯論終結前
    聲明異議（見本院卷第57-58頁），本院審酌該等證據作成
    時之情況，認為適當，均具有證據能力。
三、證明力部分：
  ㈠被告固坦承有於犯罪事實一之㈠、㈢所示時間，進入犯罪事實
    一之㈠、㈢所示地點之事實，惟否認有何竊盜之犯行，辯稱：
    我進入○○小吃店是要買早餐然後借廁所，我看到老闆不在就
    自己進去，後來老闆下樓就說他皮包不見，我就叫他找找看
    ，我沒有拿他的皮包也沒有拿他的錢；我沒有進去葉林庭香
    住處，也沒有拿她的錢；我進去○○公司是要找水電工人來我
    家修理水電，我開門進入後有喊有沒有人在，看到沒有人就
    離開，我沒有竊取洪綵鴽的皮包云云。
  ㈡經查：告訴人蘇紘昱、葉林庭香、洪綵鴽所有之上開物品，
    分別於犯罪事實一之㈠至㈢所示時地遭竊取，而被告亦於犯罪
    事實一之㈠、㈢所示時間，進入犯罪事實一之㈠、㈢所示地點之
    事實，業據告訴人蘇紘昱、葉林庭香、洪綵鴽指訴明確（見
    警1卷第6-9頁、警2卷第1-3頁、警3卷第5-6頁），並有監視
    器翻拍照片、現場照片（見警1卷第19-26頁、警2卷第4-10
    頁、警3卷第14-25頁）、車輛詳細資料報表（見警1卷第27
    頁、警3卷第27頁）附卷可稽，復為被告所不否認（見本院
    卷第62-63頁），此部分之事實，首堪認定。
  ㈢犯罪事實一之㈠部分：
　⒈證人蘇紘昱於警詢證稱：109年7月12日早上6時30分，我從外
    面回到家中，當時只有開右側小門，沒有開鐵門，裡面的燈
    沒開，還沒開始營業，我將背包放在1樓上去2樓，聽到1 樓
    廁所有聲響，發現廁所門後有一個陌生人在裡面，對方說他
    尿急要借廁所，我回應你這樣很奇怪而且我也沒有答應要給
    你借廁所，對方只回說尿急忍不住，就自己上完廁所後就往
    我家外面走出去；我發現我放在桌上的背包被打開（我背包
    本來是關起來的），背包裡的錢包不見，我就追出去跟對方
    說我有記住你的車牌我會報警，對方先叫我進屋裡找，說沒
    有拿取我的錢包，還跟我說我的錢包一定在屋子裏面，我就
    回屋子裡找尋錢包，第一次沒有找到，我就往外叫住對方跟
    對方說叫他要還我錢包，對方說真的沒有拿取我的錢包說我
    的錢包一定在屋內，我看對方騎乘機車本來要往太保五路的
    方向行駛，聽到我的叫喊後迴轉一圈逆向到我的店門口，一
    樣強調沒有拿取我錢包；後來我在廁所馬桶水箱上發現錢包
    ，裡面的現金已經不見了，損失大約5千至6千元等語（見警
    1卷第6-12頁）。證人並未直指目擊被告有竊取其皮包內現
    金之情事，而係就其於住處2樓發現1樓有聲響後下樓查看陸
    續發現被告於1樓廁所及其現金失竊，因此懷疑遭被告竊取
    等情，於警詢鉅細靡遺逐一指證，並無為誣陷被告而為虛偽
    證述之虞。參以依監視器翻拍照片所示（見警1卷第19-26頁
    ），被告確實於案發當日騎乘車牌號碼000-000機車至證人
    蘇紘昱所經營上開小吃店前停下，並於6分鐘後騎乘機車離
    去後，卻又隨即迴轉至小吃店前，嗣又逆向騎乘機車離去等
    情，與證人蘇紘昱前揭證述相符，足認蘇紘昱之證述可信度
    極高。
　⒉被告就上情於警詢亦供稱：我當時要進去買吃的然後借廁所
    ，我看到店面的門全開了，進去時福臨小吃剛開裡面沒有人
    ，有說我要借廁所，就直接進廁所；當我出來之後有遇到老
    闆，老闆從2樓下來，老闆一看到我說他錢包丟掉了，我就
    叫老闆找找看，我就離開了（見警1卷第3頁），與證人蘇紘
    昱前揭證述大致相符，則以蘇紘昱於2樓聽聞樓下有異聲隨
    即下樓查看發現被告無故於廁所內，且遭竊之店內當時僅有
    被告一人在場，蘇紘昱與被告照面後，隨即發現錢包遭移置
    於被告前所在之廁所內且其內現金已不翼而飛等情，具有時
    間及空間之臨接性，足證蘇紘昱所失竊之現金確為被告所竊
    取無誤。至於蘇紘昱所證稱其遭竊金額約為5,000元至6,000
    元，數額並無法確認，則依罪證有疑利於被告之原則，應認
    被告此部分係竊取5,000元之現金。
　⒊被告雖以前指情詞置辯，然上開小吃店於斯時並未營業，小
    門亦僅半開啟，大門並未開啟，內部電燈亦未打開等情，業
    據證人蘇紘昱證述明確（見警1卷第11頁），被告實無誤認
    該小吃店已營業並入內購買早餐之可能。再者，被告於進入
    該小吃店後既發現無人在內，衡情亦應隨即離去，豈會又於
    未經店內主人同意下即逕自進入廁所？參以告訴人之皮包確
    實於被告離去後遭發現棄置於廁所內，益見被告於無正當理
    由侵入告訴人並未營業之小吃店，顯然係為竊取其財物而為
    。是被告前揭辯解，顯有違於經驗法則，不足採信。被告於
    前揭時、地，竊取蘇紘昱所有之上開財物之事實，應可認定
    。
　㈣犯罪事實一之㈡部分：
　⒈證人葉林庭香於警詢證稱：109年7月12日上午10時35分我在
    家中廚房洗米但客廳的門並未上鎖，洗到一半時突然聽到客
    廳門被打開的聲音，於是我從廚房走出來查看，看到一名身
    穿深色上衣的男子手拿一個黑色的物品走出去，並且將該物
    品放置於機車腳踏板上，隨即騎乘該機車逃逸離去，後來我
    查看家裡有甚麼東西不見，才發現我放在客廳椅子上的黑色
    側背包被竊取；側背包裡面放有1,000元2張及1把花色折疊
    雨傘，共計損失大約3,000元（見警2卷第2-3頁）。而依本
    院勘驗監視器錄影光碟之結果，於109年7月12日10時7分（
    監視器較實際時間慢27分鐘，故應為當日10時35分），確有
    1輛機車停放於告訴人住處前，機車駕駛並下車進入告訴人
    住處，於37秒後隨即離開住處並騎車離去，該機車駕駛身穿
    黑色衣服等情，有本院勘驗筆錄附卷可參（見本院卷第59-6
    0頁），證人葉林庭香之證述核與客觀事實相符，堪以採信
    ，上開機車駕駛確實於109年7月12日上午10時35分，進入其
    前揭住處，竊取內有現金2,000元及雨傘1把之側背包之事實
    ，應可認定。
　⒉證人葉林庭香雖未能指證被告即為竊取其財物之人，惟上開
    進入其住處之機車駕駛，於案發時頭戴灰色安全帽，身穿黑
    色衣服、短褲及白色布鞋，黑色上衣左胸口有一白色圖案，
    騎乘一台銀色機車等情，有本院勘驗筆錄附卷可佐（見本院
    卷第59頁）；而該人自告訴人住處離去後即沿文明路往南行
    駛，再右轉中正路往南行駛，並於行經北通路時左轉往南等
    情，有嘉義縣警察局朴子分局110年5月27日嘉朴警偵字第00
    00000000號函檢送監視器設置位置GOOGLE地圖及監視器翻拍
    照片附卷可佐（見本院卷第103-115頁），參以依監視器翻
    拍照片所顯示，該機車騎士均頭戴灰色安全帽，身穿黑色衣
    服、短褲及白色布鞋，騎乘銀色機車等情，及於密接之時間
    沿途行經前揭路段，於時間及空間上有連續性，顯然為進入
    告訴人住處竊取財物後，騎乘機車沿途逃逸之竊嫌無誤。再
    者，經本院於準備程序將上開監視器翻拍照片與同日上午6
    時38分、45分，被告騎車行經○○小吃店附近而為監視器所攝
    錄之照片當庭比對結果，被告於○○小吃店附近除亦係頭戴灰
    色安全帽、身穿黑色衣服、短褲及白色布鞋、騎乘銀色機車
    外，其上衣左前胸口處及後方均有白色圖案，該特徵與前揭
    於告訴人葉林庭香住處附近所攝錄竊嫌之外觀特徵全然相符
    等情，有本院110年5月12日當庭比對之截圖附卷可參（見本
    院卷第119頁）；抑有進者，該竊嫌於騎車行經北通路往南
    時，經監視器攝錄其機車車牌號碼為「000-000」，有監視
    器翻拍照片附卷可佐（見警2卷第7頁），被告於本院亦供稱
    當時該機車無其他人騎乘，如果車牌是000-000，即為被告
    所騎乘等語（見本院卷第61頁），則由前揭客觀事證勾稽以
    觀，進入告訴人葉林庭香住處竊取財物之人即為被告無誤。
    被告空言辯稱其未進入告訴人住處行竊云云，實屬犯後卸責
    之詞，不足採信。被告於前揭時、地，竊取葉林庭香上開財
    物之事實，堪以認定。
　㈤犯罪事實一之㈢部分：
　⒈證人洪綵鴽於警詢中證稱：我於109年10月12日7時45分到○○
    公司，將包包放在我的座位上，就上2樓打掃，約15分鐘後
    ，我就下樓，門沒有關，當時整棟房子只有我1人，直到我
    中午要去超商繳費時，才發現我的現金不見了，損失共2,80
    0元；後來去查看鄰居監視器，才發現有一名男子騎乘機車
    ，由外面走進來我工作地點，時間約早上7時50分，約停留4
    0秒後又走出去等語(見警3卷第5-8頁)。又依監視器翻拍照
    片所示（見警3卷第14-22頁），於109年10月12日上午7時51
    分42秒，確實有1名男子開門進入○○公司後，於7時52分17秒
    離去等情，有監視器翻拍照片在卷可佐（見警3卷第14-22頁
    ），該男子入內之時間即為證人洪綵鴽所指其至公司2樓打
    掃，1樓無人看守之時點，則以該男子進入告訴人公司之前
    ，該公司之大門係關閉，並無告訴人以外之人曾進入之情狀
    ，可知告訴人確有2,800元遭於斯時出現之該男子竊得無誤
    。
　⒉被告亦坦認於上開時間進入○○公司（見警3卷第2頁、本院卷
    第133頁），而監視器翻拍照片亦顯示上開進入告訴人公司
    之男子係騎乘車牌號碼000-0000號機車，且該機車為被告所
    有乙節，有監視器翻拍照片、車輛詳細資料報表附卷可參（
    見警3卷第23-24、27頁），足認被告為前揭時、地進入○○公
    司之男子無誤。又關於被告是否進入○○公司，其先於警詢供
    稱：我有下車只是經過沒有進去（見警3卷第2頁），經警提
    出監視錄影畫面告知該男子曾進入○○公司後，被告又改稱：
    我有進去，我只是進去要找水電工人來我家修理水電，當時
    大門是關起來，門沒有鎖，我徒手拉開門進入，我進入後有
    喊有沒有人在，看沒有人就離開，我沒有竊取被害人財物（
    見警3卷第2-3頁），被告前後辯解已有矛盾。參以○○公司為
    工程顧問工司，與被告所尋找之水電工人毫無關係，被告實
    無為尋找水電工人而進入該公司之可能，是被告對其進入○○
    公司之原因並無法提出合理之解釋，顯然係為非法之目的而
    為。更何況證人洪綵鴽斯時於2樓並未聽聞1樓有何聲響乙節
    ，業據其證述明確（見偵3卷第38頁），足見被告所供稱於
    進入○○公司時，曾出聲詢問是否有人等情，亦與事實不符。
    抑有進者，倘若被告所述進入○○公司詢問有無人在內後隨即
    離去乙節屬實，則被告入內理當僅於數秒後旋即離去，惟依
    前所述，被告於該公司係停留40秒後始離去，顯然被告非僅
    詢問有無人在公司內，且該40秒之時間，亦足夠讓被告搜尋
    洪綵鴽皮包內之財物並竊取其內現金2,800元得手，由此益
    證被告進入○○公司內，並非尋找水電工人，而係竊取洪綵鴽
    所有之財物等情，應屬明確。被告上開辯解，非但與客觀跡
    證不符，亦有違於經驗法則，不足採信。被告於前揭時、地
    ，竊取洪綵鴽上開財物之事實，堪可認定。
四、綜上所述，被告所辯核屬犯後卸責之詞，均不可採。被告另
    再聲請指紋鑑定，惟本件待證事實已臻明確，且距本案案發
    時日已久，實無再予調查採證指紋之必要，依刑事訴訟法第
    2條第2項第3款之規定，應予駁回。本件事證明確，被告上
    開犯行，足以認定，應依法論科。
參、論罪科刑及維持原判決之理由：
一、被告雖係侵入告訴人蘇紘昱所經營之○○小吃店1樓竊取財物
    ，惟告訴人平日均居住於該址2樓，1、2樓間設有樓梯互通
    ，且該店於案發時並未營業乙節，業據證人蘇紘昱於警詢證
    述明確（見警1卷第6-7、11頁），就房屋之整體而言，上開
    小吃店1樓店面與2樓以上住宅，具有密不可分之關係，於該
    店未營業時即構成住宅之一部，故被告於109年7月12日上午
    該小吃店未營業時侵入1樓店面竊盜，難謂無同時妨害居住
    安全之情形，而應成立侵入住宅竊盜罪。是核被告就犯罪事
    實一之㈠、㈡所為，均係犯刑法第321條第1項第1款之侵入住
    宅竊盜罪；就犯罪事實一之㈢所為，係犯刑法第320條第1項
    竊盜罪。
二、被告上開犯行，犯意各別、行為互殊，應分論併罰。
三、被告前因竊盜及妨害自由等案件，分別經法院判處有期徒刑
    4月（3罪）、8月、7月（3罪）確定，嗣經臺灣基隆地方法
    院以105年度聲字第1163號裁定定應執行有期徒刑2年8月確
    定，於106年9月27日假釋出監付保護管束，於107年6月17日
    保護管束期滿，假釋未經撤銷，視為執行完畢乙情，有臺灣
    高等法院被告前案紀錄表1份在卷可稽（見本院卷第38-40頁
    ），其於執行完畢後，5年內故意再犯本案有期徒刑以上之
    罪，為累犯，且被告於前案竊盜案件入監執行完畢後，又再
    犯本案竊盜罪，顯然被告具有特別之惡性，應依刑法第47條
    第1項之規定，均予加重其刑。
四、維持原判決之理由：
　㈠原審依前揭事證，適用刑法第320條第1項、第321條第1項第1
    款、第41條第1項前段、第47條第1項、第51條第5款（原判
    決誤載為第6款，應予更正）、第38條之1第1項、第3項，刑
    法施行法第1條之1第1項之規定，並審酌被告高中畢業、結
    婚無子、與罹癌母親同住、家境勉持、前有多次竊盜前科等
    智識程度、生活狀況及素行，為圖己利，徒手竊取告訴人物
    品之動機、手段及告訴人所受之損害程度，被告尚未與被害
    人或告訴人達成和解等一切情狀，分別量處如附表編號1至3
    所示之刑，並就得易科罰金部分諭知易科罰金之折算標準，
    不得易科罰金部分定應執行有期徒刑1年4月；另關於未扣案
    之犯罪事實一㈠之現金5,000元；犯罪事實一㈡之現金2,000元
    、黑色側背包1個及雨傘1支；犯罪事實一㈢之現金2,800元為
    被告之犯罪所得，應依刑法第38條之1第1項前段之規定宣告
    沒收之，且依同條第3項規定，諭知於全部或一部不能沒收
    或不宜執行沒收時，追徵其價額。
　㈡經核原判決認事用法並無違誤，量刑亦稱允當。被告上訴意
    旨仍執前詞否認犯行指摘原判決不當，為無理由，已如前述
    ，應予駁回。
肆、應適用之法條：
    刑事訴訟法第368 條。
本案經檢察官侯德人提起公訴，檢察官鄭益雄到庭執行職務。
中　　華　　民　　國　　110 　年　　7 　　月　　28　　日
                  刑事第七庭    審判長法  官  吳勇輝
                                      法  官  周紹武
                                      法  官  吳錦佳
以上正本證明與原本無異。
不得上訴。
　　　　　　　　　　　　　　　　　　　書記官  王杏月
中　　華　　民　　國　　110 　年　　7 　　月　　28　　日
本判決論罪科刑條文：
中華民國刑法第320條
意圖為自己或第三人不法之所有，而竊取他人之動產者，為竊盜
罪，處5年以下有期徒刑、拘役或50萬元以下罰金。
意圖為自己或第三人不法之利益，而竊佔他人之不動產者，依前
項之規定處斷。
前二項之未遂犯罰之。
中華民國刑法第321條
犯前條第1項、第2項之罪而有下列情形之一者，處6月以上5年以
下有期徒刑，得併科50萬元以下罰金：
一、侵入住宅或有人居住之建築物、船艦或隱匿其內而犯之。
二、毀越門窗、牆垣或其他安全設備而犯之。
三、攜帶兇器而犯之。
四、結夥三人以上而犯之。
五、乘火災、水災或其他災害之際而犯之。
六、在車站、港埠、航空站或其他供水、陸、空公眾運輸之舟、
    車、航空機內而犯之。
前項之未遂犯罰之。

附表
編號 犯罪事實 罪刑 1 犯罪事實一㈠ 陳彥彬犯侵入住宅竊盜罪，累犯，處有期徒刑玖月。未扣案之犯罪所得新臺幣伍仟元沒收，於全部或一部不能沒收或不宜執行沒收時，追徵其價額。 2 犯罪事實一㈡ 陳彥彬犯侵入住宅竊盜罪，累犯，處有期徒刑玖月。未扣案之犯罪所得新臺幣貳仟元、黑色側背包壹個及雨傘壹支均沒收，於全部或一部不能沒收或不宜執行沒收時，追徵其價額。 3 犯罪事實一㈢ 陳彥彬犯竊盜罪，累犯，處有期徒刑陸月，如易科罰金，以新臺幣壹仟元折算壹日。未扣案之犯罪所得新臺幣貳仟捌佰元沒收，於全部或一部不能沒收或不宜執行沒收時，追徵其價額。